臺灣新北地方法院民事裁定
111年度監宣字第502號
聲  請  人  蔣健忠

相  對  人  田文美

上列聲請人聲請處分受監護宣告人之財產事件，本院裁定如下：
    主  文
准聲請人代為處分受監護宣告之人田文美所有如附表所示之不動
產。
聲請費用由受監護宣告之人田文美負擔。
    理  由
一、本件聲請意旨略以：聲請人蔣健忠為相對人田文美之配偶，
    聲請人近年來24小時照顧生活無法自理的相對人，已筋疲力
    盡、心力憔悴，身體逐漸無法負荷，常因諸多狀況需赴醫院
    就診，且兩造因居住於公寓4樓，常需請居住於桃園市平鎮
    區的兒子請假回永和協助接相對人下樓到醫院看診，聲請人
    遂擬出售相對人所有如附表所示之不動產，所得價金將用以
    在桃園平鎮區兒子家附近購屋居住，以便相互照應，減少每
    日照顧壓力，實為相對人之利益，爰依法聲請准予聲請人代
    相對人處分如附表所示之不動產等語。
二、按監護人對於受監護人之財產，非為受監護人之利益，不得
    使用、代為或同意處分；監護人不得受讓受監護人之財產，
    民法第1101條第1項、第1102條分別定有明文。前揭規定，
    依同法第1113條之規定，於成年人之監護亦有準用。
三、經查，聲請人為相對人之配偶，相對人前經本院以110年度
    監宣字第1167號裁定宣告為受監護宣告之人，並選定聲請人
    為其監護人，及指定關係人蔣治平為會同開具財產清冊之人
    ，聲請人已會同蔣治平向本院陳報相對人之財產清冊，經本
    院以111年度監宣字第458號准予備查在案，業經本院依職權
    調取上開卷宗核閱屬實。聲請人主張相對人因病無法自理，
    由聲請人獨力照顧，惟聲請人為此心力憔悴，身體亦逐漸無
    法負荷，且因居住公寓4樓，就醫時常需請居住於桃園市平
    鎮區的兒子請假返回協助相對人下樓，為妥善照顧相對人，
    擬出售相對人所有如附表所示之不動產，所得價金用以在桃
    園平鎮區兒子家附近購屋以便相互照應等情，據聲請人提出
    戶籍謄本、土地及建物登記第一類謄本在卷為證，堪信為真
    實。審酌相對人因疾病致生活無法自理，未來亦需支應相當
    之醫療及照顧費用，而相對人平日均由聲請人照顧，兩造現
    住在如附表所示位於永和之公寓4樓，對年長體弱者而言上
    下樓甚為不便，兩造僅有關係人蔣治平一名子女，現住桃園
    市平鎮區，倘兩造搬至桃園市平鎮區關係人住所附近居住，
    便於關係人協助聲請人對相對人之照顧事宜，而附表所示之
    不動產既是相對人所有，為支付相對人未來所需生活、住居
    、醫療等開銷，有處分之必要，故聲請人聲請本院許可處分
    相對人所有如附表所示之不動產，核與受監護人之利益相符
    ，依法並無不合，應予准許。
四、末按監護人應以善良管理人之注意，執行監護職務。又監護
    人於執行監護職務時，因故意或過失，致生損害於受監護宣
    告之人者，應負賠償之責。且法院於必要時，得命監護人提
    出監護事務之報告、財產清冊或結算書，檢查監護事務或受
    監護人之財產狀況，民法第1113條準用同法第1100條、第11
    09條第1項、第1103條第2項規定均有明示，則本件聲請人即
    監護人就處分相對人即受監護宣告之人所有財產所得之現金
    自應妥適管理，並使用於受監護宣告之人照護所需費用，併
    予敘明。
五、依家事事件法第164條第2項，裁定如主文。
中　　華　　民　　國　　111 　年　　5 　　月　　10　　日
                  家事第一庭  法  官  李美燕
以上正本係照原本作成。
如不服本裁定，應於送達後10日內向本院提出抗告狀，並應繳納
抗告費新臺幣1,000元。
中　　華　　民　　國　　111 　年　　5 　　月　　10　　日
                              書記官  廖婉凌
附表：相對人所有之不動產
編號 不動產標示 權利範圍 1. 新北市○○區○○段000000000地號土地 4分之1 2. 新北市○○區○○段000000000○號建物 （門牌號碼：新北市○○區○○路00巷0弄00號4樓） 1分之1